臺灣彰化地方法院刑事判決　　　　　　　　　　　　九十一年度易字第一一六二號
　　公　訴　人　臺灣彰化地方法院檢察署檢察官
　　被　　　告　丑○○
　　選任辯護人　賴思遠律師
　　被　　　告　戊○○
　　　　　　　　未○○
　　　　　　　　辰○○
　　　　　　　　辛○○
　　　　　　　　癸○○
　　　　　　　　午○○
　　　　　　　　卯○○
　　　　　　　　子○○
　　　　　　　　申○○
　　　　　　　　己○○
　　　　　　　　丁○○
　　　　　　　　庚○○
　　　　　　　　寅○
右列被告等因賭博案件，經檢察官提起公訴（九十一年度偵字第三一三二號、第六二
九六號、第七一六二號號），本院判決如左：
    主  文
丑○○連續意圖營利，聚眾賭博，處有期徒刑參月，如易科罰金，以參佰元折算壹日
。
戊○○、午○○連續在公眾得出入之場所賭博財物，各處罰金肆仟元，如易服勞役，
均以佰元折算壹日。
辰○○、卯○○、未○○連續在公眾得出入之場所賭博財物，各處罰金貳仟元，如易
服勞役，均以佰元折算壹日。
丁○○在公眾得出入之場所賭博財物，處罰金貳仟元，如易服勞役，以佰元折算壹
日。
辛○○、癸○○、子○○、申○○、己○○、庚○○、寅○在公眾得出入之場所賭博
財物，各處罰金壹仟元，如易服勞役，均以佰元折算壹日。
扣案之骰子顆、押注表壹張、竹條壹支、盤子壹個、鍋蓋壹個、椅子拾肆張、新臺
幣壹萬貳仟元及陸萬玖仟貳佰元均沒收。
    事  實
一、戊○○前曾於民國八十五年間因犯賭博罪，經本院判處罰金一千元；午○○前於
    七十六年間曾犯賭博罪，經本院判處有期徒刑五月；丁○○前曾於八十三年間因
    犯賭博罪，經本院判處罰金五千四百元確定。丑○○基於意圖營利之概括犯意，
    自民國九十一年五月初起，提供其位於彰化縣埔心鄉○○路○段五號四樓之住處
    作為公眾得出入之場所，並提供盤子一個、鍋蓋一個、押注表一張、竹條一支作
    為賭具，連續聚集不特定多數人到場賭博財物；其玩賭方式係賭客每次下注賭資
    新台幣（下同）五十元或一百元，並於下注圖上押注號碼，若與連斗( 即骰子 )
    擲出之點數相同，即為押中，由賭客中自願擔任莊家之人賠付下注賭資之二至四
    倍金額，若未押中，則賭資歸莊家取得；約定抽頭方式為賭資每達一萬元，即由
    丑○○抽頭一百元以營利，若賭資未達一萬元，則視賭客之意願提供抽頭金予丑
    ○○，丑○○並亦於前揭場所參與賭博財物；有各基於概括犯意之辰○○自九十
    一年五月初起在該處參與賭博；及戊○○自九十一年五月八日起在該處參與賭博
    ；午○○自同年五月八日起在該處參與賭博；卯○○自同年五月九日起在該處參
    與賭博；未○○自同年五月六日起在該處參與賭博；迨至九十一年五月十日丑○○將賭博場所移至彰化縣埔心鄉○○路○段九十一巷七號後方空地之公眾得出入
    場所進行；嗣經警於九十一年五月十日晚上十時五十分許，在彰化縣埔心鄉○○
    路○段九十一巷七號後方空地，當場查獲戊○○、丙○○（另行審結）、癸○○
    、甲○○（另行審結）、子○○、壬○○○（另行審結）、丁○○、巳○○（另
    行審結）、寅○、未○○、辰○○、辛○○、午○○、卯○○、申○○、己○○
    、庚○○等人在場賭博財物，並扣得癸○○提供賭博之連斗三顆，及丑○○提供
    之押注表一張、竹條一支、盤子一個、鍋蓋一個、椅子十四張、抽頭金一萬二千
    元、賭資六萬九千二百元。
二、案經彰化縣警察局溪湖分局報告臺灣彰化地方法院檢察署檢察官偵查及自動檢舉
    起訴。
    理  由
一、右開事實，業據被告丑○○於本院審理中坦承不諱，及被告戊○○、癸○○、子
    ○○、丁○○、寅○、未○○、辰○○、辛○○、午○○、卯○○、申○○、己○○、庚○○等人均迭於警訊、偵查及本院審理中坦承不諱；並有現場照片十一
    張、現場圖一張附卷可參，及扣案之連斗三顆、押注表一張、竹條一支、盤子一
    個、鍋蓋一個、椅子十四張、抽頭金一萬二千元及賭資六萬九千二百元可資憑佐
    ；被告等犯行均可認定。
二、核被告丑○○所為，係犯刑法第二百六十六條第一項前段之在公眾得出入場所賭
    博、第二百六十八條前段之意圖營利供給賭博場所罪及同條後段意圖營利聚眾賭
    博罪。被告戊○○、辰○○、癸○○、子○○、丁○○、寅○、未○○、辛○○
    、午○○、卯○○、申○○、己○○、庚○○等人所為，均係犯刑法第二百六十
    六條第一項前段之在公眾得出入之場所賭博罪。被告丑○○先後多次賭博與意圖
    營利供給賭博場所及聚眾賭博等犯行，時間緊接，方法相同，觸犯同一構成要件
    之罪，顯係基於概括犯意為之，均應依刑法第五十六條連續犯規定，分別論以一
    罪，並加重其刑。被告丑○○所為連續賭博、意圖營利供給賭博場所及意圖營利
    聚眾賭博等犯行，乃係基於一個賭博犯意之決定，達成同一犯罪之各個舉動，屬
    法律概念之一行為，是其一行為觸犯上開三罪名，應依刑法第五十五條想像競合
    犯規定，從情節較重之連續聚眾賭博罪處斷。被告戊○○、午○○、辰○○、卯
    ○○、未○○在前揭處所數次賭博財物，均時間緊接，方法相同，觸犯同一構成
    要件之罪，顯係基於概括犯意為之，均應依刑法第五十六條連續犯規定，均僅論
    以一賭博罪，並加重其刑。爰分別審酌被告等不思以正當工作獲取財產，助長社
    會僥倖心理，使人廢時失業，易趨於遊惰，影響正常之社會經濟活動，尤其被告
    戊○○前曾於八十五年間因犯賭博罪，經本院判處罰金一千元，午○○前於七十
    六年間曾犯賭博罪，經本院判處有期徒刑五月，丁○○前曾於八十三年間因犯賭
    博罪，經本院判處罰金五千四百元確定，復不知悔改，再犯本件賭博罪，及被告
    等犯罪之動機、目的、手段、本件賭博之期間尚短、金額不大、情節尚屬輕微，
    暨其犯罪後均坦承犯行態度等一切情狀，分別量處如主文所示之刑，並諭知易科
    罰金或易服勞役之折算標準，以示懲儆。扣案之連斗三顆、押注表一張、竹條一
    支、盤子一個、鍋蓋一個，及供賭客圍坐下注用之椅子十四張，均係當場賭博之
    器具，及抽頭金一萬二千元、賭資六萬九千二百元均為當場扣得之財物，不問屬
    於犯人與否，均應依刑法第二百六十六條第二項沒收之。
據上論斷，應依刑事訴訟法第二百九十九條第一項前段，刑法第五十六條、第五十五
條、第二百六十六條第一項前段、第二項、第二百六十八條、第四十一條第一項前段
、第四十二條第二項，罰金罰鍰提高標準條例第一條前段、第二條，判決如主文。
本案經檢察官乙○○到庭執行職務。
中    華    民    國    九十一    年      十二      月      二十五      日
                                臺灣彰化地方法院刑事第二庭
                                    法      官  吳  俊  螢
右正本證明與原本無異。
如不服本判決，應於送達後十日內向本院提出上訴狀(須附繕本)。
告訴人或被害人對於判決如有不服具備理由請求檢察官上訴者，其上訴期間之計算係
以檢察官收受判決正本之日期為準。
                                    法院書記官  莊  素  美
中    華    民    國    九十一    年      十二      月      二十六      日
刑法第二百六十六條
在公共場所或公眾得出入之場所賭博財物者，處一千元以下罰金，但以供人暫時娛樂
之物為賭博者，不在此限。
當場賭博之器具與在賭檯或兌換籌碼處之財物，不問屬於犯人與否，沒收之。
刑法第二百六十八條
意圖營利，供給賭博場所或聚眾賭博者，處三年以下有期徒刑，得併科三千元以下罰
金。
